【裁判字號】    90,訴更,10
【裁判日期】    901017
【裁判案由】    第三人異議之訴
【裁判全文】
臺灣高雄地方法院民事判決  九十年度訴更字第一○號
    原      告  甲○○
    被      告  丙○○
    訴訟代理人  乙○○
右當事人間第三人異議之訴事件，本院判決如左：
    主    文
原告之訴駁回。
訴訟費用由原告負擔。
    事實及理由
一、原告起訴主張：伊於民國八十五年十二月二十六日，向訴外人潘妙英購買坐落於
    高雄市○○區○○段一九七五地號土地之建號一五三三五號建物上之地下停車位
    。該地下停車位坐落之上開建物並未設定任何抵押權予他人，惟本院八十八年執
    字第七六五五號拍賣抵押物事件，竟將建號一五三三五號建物上之上開停車位連
    同高雄市○○區○○路十五號房屋拍賣，而由被告拍定，並於八十九年十月十八
    日點交予被告。該停車位既不在抵押權設定之範圍，原告又為停車位之買受人，
    即為用益權人，自有權利排除上開拍賣抵押物之執行程序，爰依強制執行法第十
    五條提起第三人異議之訴，並聲明求為判決撤銷本院執字第七六五五號拍賣抵押
    物事件之點交程序云云。被告則以：本件相關之點交程序已於八十九年十月十八
    日點交完畢，執行程序即已終結，原告提起本件訴訟自欠缺權利保護要件，且原
    告對為執行標的物之建號一五三三五號建物上地下停車位並無管理權或處分權，
    自無排除該執行程序之權利等語為辯，並聲明求為判決（一）、原告之訴駁回。
    （二）、訴訟費用由原告負擔。
二、第三人就執行標的物有足以排除強制執行之權利者，得於強制執行程序終結前，
    向執行法院對債權人提起異議之訴。如債務人亦否認其權利時，並得以債務人為
    被告，強制執行法第十五條定有明文。此條所規定之訴訟即為「第三人異議之訴
    」，其目的乃在於請求法院判決撤銷未終結之執行程序，故限於強制執行程序終
    結前始得提起此一訴訟，否則即無起訴之實益。又第三人異議之訴起訴後審理中
    ，為撤銷標的之強制執行程序始終結者，因執行程序既已終結，即無撤銷之對象
    存在，此一第三人異議之訴亦可認無起訴之實益，自應予以駁回。查本件異議之
    訴所請求撤銷之「點交程序」於八十九年十月十八日十四時三十分開始執行，並
    於同日執行完畢（執行完畢之時點無記載），此業經本院依職權調閱本院八十八
    年執字第七六五五號全卷，審核無訛。原告於八十九年十月十八日十四時四十九
    分向本院遞送本件異議之訴訴狀，有該訴狀附卷可稽。對照觀之，固難認定原告
    起訴時，該點交程序已否執行完畢而告終結。然該點交程序確於八十九年十月十
    八日執行終結則無疑問。從而，本件第三人異議之訴程序進行中，原告主張撤銷
    之點交程序既已全部終結，自無從撤銷，原告之訴即屬無理由，應予駁回。
三、本件判決基礎已臻明確，兩造其餘攻擊、防禦方法，於判決結果不生影響，爰無
    庸一一論述，附此敘明。
四、據上論結，本件原告之訴為無理由，爰依民事訴訟法第七十八條，判決如主文。
中      華      民      國    九十      年      十      月    十七    日
                              臺灣高雄地方法院民事第一庭
~B法      官  蔡國卿
右為正本係照原本作成。
如不服本判決，應於送達後廿日內，向本院提出上訴狀並表明上訴理由，如於本
判決宣示後送達前提起上訴者，應於判決送達後十日內補提上訴理由書（須附繕本）。
中      華      民      國    九十      年      十      月    十七    日
~B法院書記官  王壹理


司法院資訊處製作；財團法人民間司法改革基金會備份。
